最高法院刑事裁定　　　　　　　　　　111年度台抗字第564號
抗　告　人　莊秀芬
 
 
上列抗告人因違反毒品危害防制條例等罪案件，不服臺灣高等法
院高雄分院中華民國111年3月1日定應執行刑之裁定（111年度聲
字第7號），提起抗告，本院裁定如下：
    主  文
抗告駁回。
    理  由
一、按裁判確定前犯數罪者，併合處罰之；數罪併罰，分別宣告
    其罪之刑，其宣告多數有期徒刑者，於各刑中之最長期以上
    ，各刑合併之刑期以下，定其刑期，但不得逾30年；又數罪
    併罰，有二裁判以上者，依刑法第51條之規定，定其應執行
    之刑，刑法第50條第1項前段、第51條第5款、第53條規定甚
    明。又執行刑之量定，係事實審法院自由裁量之職權，倘其
    所酌定之執行刑，並未違背刑法第51條各款所定之方法或範
    圍（即法律之外部性界限），亦無明顯違背公平、比例等原
    則或整體法律秩序之理念（即法律之內部性界限）者，即難
    任意指為違法或不當。復按，個案之裁量判斷，除非有全然
    喪失權衡意義或其裁量行使顯然有違比例、平等諸原則之裁
    量權濫用之情形，否則縱屬犯罪類型雷同，仍不得將不同案
    件裁量之行使，比附援引為本案之量刑輕重比較，以為判斷
    法官本於依法獨立審判之授權所為之量刑裁奪，有否裁量濫
    用之情事。
二、本件原裁定以：抗告人莊秀芬因違反毒品危害防制條例等罪
    ，先後經判處如原裁定附表（下稱附表）所示之刑確定，其
    中有得易科罰金與不得易科罰金之罪，經抗告人為同意聲請
    定刑之切結（見原審卷第11頁），合於定應執行刑之規定，
    乃由檢察官向原審法院聲請定應執行刑。於審酌抗告人所犯
    如附表所示之罪之犯罪類型為販賣第二級毒品、施用第一、
    二級毒品，各類型犯罪之罪數、犯罪時間、宣告刑，罪名不
    同之罪質態樣、手段有異，所侵害之社會法益與法規範目的
    不盡相同，衡酌數罪犯罪時間之分布情形，其中罪名相同之
    數罪在責任非難上之重複程度，佐以各罪曾經定應執行刑之
    情形，本於定執行刑應受法律內部界限（上開曾經定應執行
    部分加計其餘宣告刑10月、5 月之總和為10年11月）及外部
    界限（附表所示17罪之宣告刑總和已逾30年，應以30年為上
    限）之拘束等情，綜合斟酌抗告人犯罪行為之不法與罪責程
    度、數罪所反應抗告人人格特性與犯罪傾向等一切情狀，考
    量刑罰邊際效應隨刑期而遞減及行為人痛苦程度隨刑期遞增
    而加乘之效果，兼衡抗告人之意見（見原審卷第163 頁）、
    年紀與復歸社會之可能性，基於特別預防之刑罰目的及罪責
    相當原則，定其應執行有期徒刑9年6月。並未逾越法律規範
    之界限，亦無濫用裁量權情形，於法尚無違誤。
三、抗告意旨略以：刑法已廢除連續犯規定，本案因數罪併罰致
    刑罰過重，且本案所定應執行刑，較他案為重，請求比照另
    案有強盜罪共計判處有期徒刑132年8月，定應執行有期徒刑
    8 年之判決，定本案應執行刑。若不能援引他案，亦請考量
    ，抗告人法律意識薄弱、自我克制力不佳，家境清寒，因患
    重病無法負擔龐大醫藥費、一時糊塗，靠吸毒止痛，用販毒
    換取金錢負擔醫療費用等情。伊並非大惡之人，原裁定太重
    ，不符比例、公平等原則，請予合理裁定，使抗告人有自新
    機會，早日返家照顧家人等語。惟查，原裁定核無違誤已如
    前述，抗告意旨僅以前述泛詞求酌減其刑，及援引不同情節
    個案指摘原裁定違法不當，其抗告為無理由，應予駁回。
據上論結，應依刑事訴訟法第412 條，裁定如主文。
中    華    民    國   111    年    5     月    5     日
                  刑事第四庭審判長法  官  林  立  華  
                                  法  官  謝  靜  恒  
                                  法  官  林  瑞  斌  
                                  法  官  李  麗  珠  
                                  法  官  王  敏  慧  
本件正本證明與原本無異
                                  書記官
中    華    民    國   111    年    5     月    9     日